【裁判字號】    95,交聲,4
【裁判日期】    950602
【裁判案由】    違反道路交通管理處罰條例聲明異議
【裁判全文】
臺灣澎湖地方法院刑事裁定               95年度交聲字第4號
    異  議  人  甲○○
    即受處分人
上列受處分人因違反道路交通管理處罰條例案件，對於交通部公
路局澎湖監理站中華民國95年4月18日84─Z00000000號裁決，聲
明異議，本院裁定如左：
    主  文
異議駁回。
    理  由
一、異議意旨略以：異議人於民國95年2月26日，未帶駕照，駕
    駛自用一般小客車（車牌號碼：E2─3556號）在高速公路上
    正常行駛，而遭國道警察以異議人未帶駕照及超速為由，開
    單舉發，經交通部公路局澎湖監理站以異議人分別違反道路
    交通管理處罰條例第25條第3款、第33條第1項之規定，裁處
    異議人罰鍰新台幣（下同）3300元，並依第63條第1項記違
    規點數1點，異議人對於未攜帶駕照受罰部分無意見，但異
    議人並未超速行駛，員警開單處罰異議人超速部分，即有不
    當，爰聲明異議。
二、按汽車駕駛人，駕駛車輛未隨身攜帶駕駛執照者，處新臺幣
    三百元以上六百元以下罰鍰，又汽車行駛於高速公路或設站
    管制之道路，而不遵管制之規定者，處汽車駕駛人新臺幣三
    千元以上六千元以下罰鍰，並記違規點數1點，道路交通管
    理處罰條例第25條第3款、第33條第1項、第63條第1項第1款
    定有明文。
三、查異議人於95年2月26日未攜帶駕照，駕駛車牌號碼：E2─3
    556號自用一般小客車，在高速公路上最高速限每小時110公
    里之路段，以時速133公里之速度，超速23公里行駛，經警
    以雷射測速槍測速後攔查開單舉發一情，有國道公路警察局
    第八警察隊函一紙附卷可稽，異議人亦自承遭攔查時雷射測
    速槍顯示之數據為時速133公里無訛，雖異議人辯稱：測到
    的車輛可能是他車云云，惟本件執勤方式係由員警以雷射測
    速槍上方視窗內紅外線點瞄準被測車輛，經鎖定後，槍內螢
    幕即顯示其速度與施測者之距離，不受他車影響（雖有他車
    前後行駛或併行亦同），配合目視查看車道中車輛動態（清
    楚辨識），確認該鎖定車輛超速無誤後始予攔查，有上開函
    1紙可佐，員警判斷之正確性應無可疑，異議人確有超速23
    公里，可以認定。從而，原處分機關援引道路交通管理處罰
    條例第25條第3款、第33條第1項、第63條第1項第1款之規定
    ，裁處異議人罰鍰3300元並記違規點數1點，並無不當。本
    件異議為無理由，應予駁回。
四、據上論斷，應依道路交通案件處理辦法第19條，裁定如主文
    。
中    華    民    國    95    年    6     月    2     日
                        交通法庭 法  官 陳順輝
以上正本係照原本作成。
如不服本裁定，應於裁定送達後5日內，向本院提出抗告狀（須
附繕本）。
中    華    民    國    95    年    6     月    2     日
                                 書記官 劉竹苞


司法院資訊處製作；財團法人民間司法改革基金會備份。
